【裁判字號】    95,簡再,3
【裁判日期】    950731
【裁判案由】    牌照稅
【裁判全文】
高雄高等行政法院簡易裁定
                                       95年度簡再字第3號
再審原告  甲○○
再審被告  屏東縣稅捐稽徵處
代 表 人  乙○○處長
上列當事人間因牌照稅事件，再審原告對本院中華民國93年6月
30日93年度簡字第167號判決提起再審之訴。本院裁定如下：
    主  文
再審之訴駁回。
再審訴訟費用由再審原告負擔。
    理  由
一、按「裁定已經確定，而有第273條之情形者，得準用本編之
    規定，聲請再審。」、「有左列各款情形之一者，得以再審
    之訴對於確定終局判決聲明不服。但當事人已依上訴主張其
    事由或知其事由而不為主張者，不在此限：‧‧‧十四、原
    判決就足以影響於判決之重要證物漏未斟酌者。」、「再審
    之訴應於30日之不變期間內提起。前項期間自判決確定時起
    算。但再審之理由知悉在後者，自知悉時起算。」分別為行
    政訴訟法第283條、第273條第1項第14款、第276條第1項、
    第2項所明定。
二、再審原告因不服屏東縣政府民國（下同）93年2月20日92年
    屏府訴字第92號訴願決定，向本院提起行政訴訟，請求撤銷
    訴願決定及原處分。經本院93年度簡字第167號簡易判決駁
    回原告之訴。再審原告不服，提起上訴，經最高行政法院於
    94年10月31日以94年度裁字第2293號裁定駁回上訴而確定。
    再審原告不服本院93年度簡字第167號判決，提起本件再審
    之訴主張：原判決引用行為時使用牌照稅法第28條、道路交
    通管理處罰條例第56條第1項第4款、財政部88年8月4日台財
    稅第000000000號及88年6月24日台財稅第881921601號函為
    判決之依據，惟查司法院釋字第604號就道路交通管理處罰
    條例第56條規定違反憲法比例原則，原判決就足以影響於判
    決之重要證物即司法院釋字第604號解釋漏未斟酌，已抵觸
    憲法比例原則，應予廢棄。又再審原告收到司法院解釋憲法
    駁回公文之日為95年4月3日，旋於95年4月中旬提起再審之
    訴，95年4月27日補聲請理由書狀，未逾再審期間限制，為
    此爰依行政訴訟法第273條第1項第14款規定，請求判決：(一)
    鈞院93年度簡字第167號判決廢棄。(二)訴願決定及原處分均
    撤銷。
三、經查，再審原告以司法院釋字第604號解釋為「原判決就足
    以影響於判決之重要證物漏未斟酌者」之再審事由，依行政
    訴訟法第273條第1項第14款規定，對於本院93年度簡字第
    167號判決聲請再審，業據再審原告陳述甚明。經查，本院
    93年度簡字第167號判決係於93年7月8日送達原告，最高行
    政法院94年度裁字第2293號裁定正本則係於94年11月10日送
    達該案上訴人即本件聲請人，並由聲請人之受僱人收受，此
    經本院調取各該案卷核閱屬實，再審原告提起再審之30日不
    變期間，應自其收受裁判書正本之次日起算，扣除在途期間
    8日，計至94年12月18日應已屆滿，因該日為星期日，順延
    至94年12月19日（星期一）即已屆滿，然再審原告並未於上
    開不變期間內聲請再審，而係遲至95年4月26日始依據行政
    訴訟法第273條第1項第14款規定向本院聲請再審，有本院加
    蓋於訴狀上收文戳記所載日期可考，衡諸前開規定及說明，
    其再審之聲請，於法自有未合。雖再審原告主張其於95年4
    月3日始知悉司法院釋字第604號解釋文，故自知悉時起算並
    未逾越再審期間云云，惟查，姑不論司法院釋字第604號係
    針對道路交通管理處罰條例第85條之1有關連續處罰之規定
    並不違反一事不二罰及比例原則所為之解釋；文中雖提及道
    路交通管理處罰條例第56條之規定，然僅係敘述不能以第56
    條之規定推論連續舉發並處罰之規定違反憲法上之比例原則
    所為之立論，其並未對於道路交通管理處罰條例第56條作出
    違反比例原則之解釋，再審原告援引為道路交通管理處罰條
    例第56條規定已經上開解釋宣告違反比例原則云云，殊有誤
    會。且再審原告並非司法院釋字第604號解釋之聲請人，並
    非行政訴訟法第273條第2項規定得依該司法院解釋聲請再審
    之權利人，且該號解釋於94年10月21日公布，縱認再審原告
    得依該解釋聲請再審，亦應以該日為起算時點，然再審原告
    遲至95年4月26日始向本院提起再審之訴，即屬逾期而不合
    法，應予駁回。本件再審之訴，既經本院從程序上予以駁回
    ，其實體上之主張，自無庸審究，併予說明。
四、據上論結，本件再審之訴為不合法，依行政訴訟法第278條
    第1項、第236條、第104條、民事訴訟法第95條、第78條，
    裁定如主文。
中    華    民    國    95    年     7    月   31     日
                        第二庭法   官  簡慧娟
以上正本係照原本作成。
如不服本裁定，應於送達後10日內，向本院提出抗告狀並表明抗
告理由，如於本裁定宣示後送達前提起抗告者，應於裁定送達後
10日內補提抗告理由書（須按他造當事人人數附繕本）。
提起抗告應繳納送達用雙掛號郵票6份（每份34元）。
中    華    民    國    95    年     7    月   31     日
                              書記官   楊曜嘉
附註:
行政訴訟法第235條（第1項、第2項）:
對於適用簡易程序之裁判提起上訴或抗告，須經最高行政法院之
許可。
前項許可，以訴訟事件所涉及之法律見解具有原則性者為限。


司法院資訊處製作；財團法人民間司法改革基金會備份。
